最　高　行　政　法　院　裁　定
                                     100年度裁字第1372號
聲  請  人　梁進順
            梁翔斌
          　梁振科
　        　梁振吉
共      同
訴訟代理人　洪耀宗　律師
上列聲請人因與相對人屏東縣潮州鎮公所間耕地三七五租約事件
，對於中華民國99年8月26日本院99年度裁字第1989號裁定，聲
請再審，本院裁定如下：
　　主  文
再審之聲請駁回。
再審訴訟費用由聲請人負擔。
　　理  由
一、按對於確定裁定聲請再審，應依行政訴訟法第283條準用同
    法第277條第1項第4款之規定表明再審理由，此為必須具備
    之程式。所謂表明再審理由，必須指明確定裁定有如何合於
    行政訴訟法第273條所定再審事由之具體情事，始為相當。
    倘僅泛言有再審事由而無具體情事者，仍難謂已合法表明再
    審理由，所為再審之聲請，即屬不合法。
二、聲請人向出租人即王聞名（前審之參加人）承租其所有坐落
    屏東縣潮州鎮○○段1067之6（重測前八老爺段70之4地號）
    及五福段1067之10（重測前八老爺段70之5地號）地號土地
    （下稱系爭耕地），雙方並依耕地三七五減租條例訂定租約
    ，嗣於民國97年底租約期滿，參加人以能自任耕作及所有收
    入不足以維持一家生活為由，向相對人申請收回自耕，聲請
    人亦向相對人申請續耕。案經相對人審理參酌相關資料後，
    認參加人無耕地三七五減租條例第19條第1項各款所規定不
    能收回自耕之情形，遂以98年7月27日潮鎮民字第098001084
    3號函通知參加人及聲請人，准由參加人收回自耕，並駁回
    聲請人續耕之申請。聲請人不服，循序提起行政訴訟，經原
    審99年度訴字第3號判決（下稱原審判決）駁回，聲請人不
    服提起上訴，經本院99年度裁字第1989號裁定（下稱原確定
    裁定）駁回確定在案。茲聲請人主張原確定裁定有行政訴訟
    法第273條第1項第1款之再審事由，向原審聲請再審，經原
    審以99年度再字第59號裁定移送本院審理。
三、聲請再審意旨略以：內政部就耕地三七五減租條例第19條第
    1項及第2項所稱「耕地」及「自耕地」，與農業發展條例第
    3條第11款之規定認定相同，並無割裂適用，或作不同區分
    解釋，系爭坐落潮州鎮○○段1067之6地號土地使用分區為
    都市土地，部○○○區○○道路用地，顯非屬耕地，出租人
    將其申請收回自耕，於法不合。且與聲請人就同段1067及10
    67之3、之4、之5等地號土地請求續訂耕地三七五租約，經
    相對人准予續訂租約之結果不同，相對人所為處分顯欠缺同
    一性、公平性，原處分、訴願決定應予撤銷，原審判決適用
    法規顯有錯誤等語。經核聲請人之再審理由，無非係就本件
    前訴訟程序裁判實體事實認定及證據調查取捨不服之理由。
    而對於本院原確定裁定以其提起上訴，難認對原審判決之如
    何違背法令已有具體指摘，應認其上訴為不合法，而予駁回
    ，究竟有如何合於行政訴訟法第273條第1項第1款再審事由
    之具體情事，聲請人並未據具體敘明，顯未合法表明再審理
    由，依前揭說明，其聲請再審，於法不合，應予駁回。
四、據上論結，本件聲請為不合法。依行政訴訟法第283條、第
    278條第1項、第104條、民事訴訟法第95條、第78條、第85
    條第1項前段，裁定如主文。
中　　華　　民　　國　　100　 年　　5　　 月　　26　　日
                    最高行政法院第三庭
                        審判長法官　黃　璽　君
                              法官　楊　惠　欽
                              法官　吳　東　都
                              法官　陳　金　圍
                              法官　蕭　惠　芳

以  上  正  本  證  明  與  原  本  無  異
中　　華　　民　　國　　100　 年　　5　　 月　　26　　日
　　　　　　　　　　　　　　　書記官　彭　秀　玲